臺灣臺中地方法院刑事判決　　　　　　　94年度訴字第2268號
公　訴　人　臺灣臺中地方法院檢察署檢察官
被　　　告　丙○○
　　　　　　　　　（現另案於臺灣臺中監獄台中分監執行中）
指定辯護人　本院公設辯護人　戊○○
上列被告因違反槍砲彈藥刀械管制條例案件，經檢察官提起公訴
（九十四年度偵字第七一三七號），本院判決如下：
    主  文
丙○○未經許可，持有可發射子彈具有殺傷力之改造手槍，處有
期徒刑年陸月，併科罰金新臺幣拾伍萬元，罰金如易服勞役，
以銀元佰元即新臺幣玖佰元折算壹日。扣案之可發射子彈具有
殺傷力之改造手槍壹支（含彈匣壹個，槍枝管制編號00000
00000）、具有殺傷力之制式子彈柒顆（口徑為零點肆吋）
及黑色背包壹個，均沒收。
    事  實
一、丙○○前曾於民國八十九年間，因違反毒品危害防制條例等
    等案件，經法院各判處有期徒刑一年三月、十一月，並定應
    執行刑有期徒刑二年確定，另於九十年間，又因違反毒品危
    害防制條例案件，經法院判處有期徒刑七月確定，經接續執
    行後，於九十三年一月二十一日假釋出監，嗣經撤銷假釋，
    於九十四年四月十五日入監執行殘刑有期徒刑九月九日，現
    仍在監執行中（縮刑期滿日為九十五年一月二十三日，尚未
    構成累犯），猶不知悔改，竟基於未經許可，持有可發射子
    彈具有殺傷力改造手槍及持有具有殺傷力子彈之犯意，於九
    十四年四月十五日凌晨一時三十分許，將可發射子彈具有殺
    傷力之仿ＢＥＲＥＴＴＡ廠Ｍ九型半自動手槍製造之玩具手
    槍更換土造金屬槍機、槍管而成之改造手槍一支（含彈匣一
    個，槍枝管制編號0000000000）及具有殺傷力之
    口徑零點四吋之制式子彈七顆、不具殺傷力之玩具子彈三顆
    置於其所有之黑色背包中，並攜帶該裝有上揭槍、彈之黑色
    背包前往甲○○位於臺中縣大里市○○路八八七號住處欲向
    甲○○收取借款，而未經許可，持有上揭槍、彈。嗣隨即為
    警循線在該址當場查獲，並扣得上揭改造手槍一支、制式子
    彈七顆及丙○○所有供持有上揭槍、彈所用之黑色背包一個
    。
二、案經臺中市警察局第一分局移送臺灣臺中地方法院檢察署檢
    察官偵查起訴。
    理  由
一、訊據被告丙○○矢口否認有何未經許可，持有上揭具殺傷力
    之改造手槍一支、制式子彈七顆等犯行，辯稱：該扣案之槍
    、彈非伊當日所隨身攜帶，亦非屬伊所有，當日一到現場，
    即為警制伏，之後即出現該扣案之槍、彈，故懷疑警察有栽
    槍之嫌云云。經查：
（一）被告丙○○於九十四年四月十五日攜帶內裝有上揭具有殺
      傷力之改造手槍一支及制式子彈七顆、不具殺傷力之玩具
      子彈三顆之扣案黑色背包前往甲○○上揭住處之事實，業
      據證人即當日前往查獲之員警丁○○於偵查中具結證稱：
      「……我們到了現場時（指證人甲○○住處），被告開車
      來，他下車之後我們才上前盤查，盤查時，被告跟我們講
      不實的名字，因為我們之前已查出被告是查捕之通緝犯，
      他下車之後一直想逃跑，身上有揹一個黑色包包……被告
      一直想要脫逃，並且想要把包包丟掉……。」、「（問：
      槍彈如何找到？）就是被告一直想掙脫，結果是因為包包
      之蓋子沒有蓋好，就看到槍（彈）了……。」等語明確，
      復經證人即當日前往查獲之員警乙○○於偵查中具結證稱
      ：「當時據證人之指證筆錄，到了現場等到被告出現後上
      前盤查……後來我們又發現被告身上有揹了一個黑色的長
      方形包包，我們再發現該長方形包包內有仿造九０手搶及
      七顆達姆彈及三顆九０手槍用的子彈……隨即我們馬上拍
      照存證……。」等語屬實（見偵查卷第二五頁至第二七頁
      ），嗣並經證人丁○○、乙○○二人於本院審理時就上揭
      證言再次具結證稱在卷。而扣案之改造手槍一支、口徑零
      點四吋之制式子彈七顆經送請內政部警政署刑事警察局鑑
      驗結果，認該土製九０手槍一支（含彈匣一個，槍枝管制
      編號為0000000000號），係仿ＢＥＲＥＴＴＡ
      廠Ｍ九型半自動手槍製造之玩具手槍更換土造金屬槍機、
      槍管而成之改造手槍，機械性能良好，可擊發適用之子彈
      ，認具殺傷力；而該七顆子彈，認均係口徑零點四吋之制
      式子彈，均具殺傷力，有內政部警政署刑事警察局九十四
      年五月二十四日刑鑑字第０九四００六二八四八號槍彈鑑
      定書一份附卷可按。另參以證人甲○○於本院審理時證稱
      ：「（問：扣案之槍彈是否你所有？）不是。」、「我聽
      到聲音，從三樓下來，打開鐵門，就看到地上有包包、手
      機、扣案的槍枝、子彈在地上。當時看到二個警察和被告
      在現場。」等語，則依當時查獲現場之客觀情狀觀之，被
      告辯稱該扣案之槍、彈及黑色背包非屬其所有云云，已與
      常情不符。
（二）又本件之查獲，係緣臺中市警察局第一分局員警於九十四
      年四月十四日下午十時三十分許盤查證人甲○○，經證人
      甲○○供稱知悉被告當時係在通緝中，且可能持有毒品，
      並與被告有約後，該分局員警方於翌日（十五日）凌晨前
      往證人甲○○上揭住處埋伏，待被告出現後，始在被告身
      上所攜帶之黑色背包內查獲扣案之改造手槍一支、制式子
      彈七顆等情，業據證人即前往埋伏之員警丁○○、乙○○
      於本院審理時結證屬實，已如前述，復有證人甲○○於臺
      中市警察局第一分局之詢問筆錄一份附卷足考，參以證人
      丁○○、乙○○二人於本院審理時均證稱當日為逮捕被告
      而前往證人甲○○住處埋伏之時，因僅為逮捕通緝之被告
      及執行緝毒兼順風專案，故前往該處埋伏、逮捕被告之時
      並未攜帶槍械前往等語，並有臺中市警察局第一分局西區
      派出所勤務分配表一份在卷可稽，足認證人丁○○、乙○○二人當日前往逮捕被告之時並不知被告身上藏有槍、彈
      ，且僅本欲依據線報前往上址埋伏以利逮捕通緝中之被告
      而已，惟在執行逮捕之過程中，意外查獲被告持有槍、彈
      之犯行。況被告與證人丁○○、乙○○素不相識，亦無怨
      隙，則證人丁○○、乙○○當無甘冒可能受刑事追訴之風
      險，而誣陷被告之理，顯見證人丁○○、乙○○已乏栽贓
      誣陷之動機。
（三）況被告當日係自行一人駕車前往，且當日逮捕被告之時並
      無他人在場，則倘證人丁○○、乙○○二人真有意將扣案
      之槍、彈栽贓誣陷被告，衡情在逮捕並控制被告之後，實
      有相當充分之時間及機會直接將扣案之槍、彈任意置入被
      告之所駕駛之車輛或直接取出至於被告身旁，何以捨此不
      為，而需大費周章將扣案之槍、彈裝入黑色背包中，再由
      其中取出？此已與常理不符。再參以近來政府為大力掃蕩
      非法持有槍枝，已針對持有槍枝之犯行大幅提高刑度，且
      被告自警詢、偵查中均未提出曾遭警方人員栽槍之抗辯，
      則被告若真有遭警方人員栽槍之情事，衡情應於檢察官偵
      查中即提出抗辯才是，又何以會遲至本院審理時方抗辯案
      發當時係受警方人員栽槍？顯見被告所辯係事後推諉卸責
      之詞，是被告於本院所辯本案係警方栽槍誣陷云云，即無
      可採。至被告雖聲請對扣案之槍、彈及黑色背包作指紋之
      鑑定，以該槍、彈係何人所有云云，然該扣案之槍、彈及
      黑色背包經本院及檢察官各送請內政部警政署刑事警察局
      鑑定結果，槍彈部分因指紋模糊不清、黑色背包部分則未
      發現可資比對指紋，而無從比對認定等情，有內政部警政
      署刑事警察局九十四年九月十六日刑紋字第０九四０一四
      ０七七三號、同年六月十日刑紋字第０九四００九０一０
      五號鑑驗書各一份附卷足稽，已無從查考該扣案之槍、彈
      及黑色背包曾經由何人接觸過，況扣案之槍、彈係自被告
      隨身攜帶之背包取出一節，已如前述，是縱扣案之槍、彈
      及黑色背包經送鑑定後，查無可資比對之指紋，亦尚難據
      此為被告有利之認定。另證人己○○雖到庭證述知悉證人
      甲○○曾有販賣槍枝予被告遭被告拒絕之事實，然其證述
      情節因與本案無關，其亦非屬本案之目擊證人，是依證人
      己○○之證言，亦無法證明扣案之槍、彈非屬被告所持有
      ，均附此敘明。
（四）此外，復有扣案之改造手槍一支、制式子彈七顆足資佐證
      ，顯見被告當日確實將扣案之槍、彈置於所攜帶之黑色背
      包中，並持往證人甲○○上揭住處甚明。從而，被告上揭
      所辯，顯係事後卸責之詞，不足採信。本件事證明確，被
      告之犯行，洵堪認定。
二、是核被告丙○○所為，係犯槍砲彈藥刀械管制條例第八條第
    四項未經許可，持有可發射子彈具有殺傷力之改造手槍罪及
    同條例第十二條第四項之未經許可，持有子彈罪。被告一行
    為觸犯槍砲彈藥刀械管制條例第八條第四項之罪及同條例第
    十二條第四項之罪，為想像競合犯，應從一重之未經許可，
    持有可發射子彈具有殺傷力之改造手槍罪處斷。爰審酌被告
    未經許可，持有前揭具殺傷力之改造手槍及具有殺傷力之子
    彈，影響社會治安甚鉅，並考量其犯罪之動機、目的、手段
    、品行、智識程度、持有之時間不長、並未以上揭槍、彈另
    犯他罪及犯後猶飾詞卸責，不知悔悟等一切情狀，量處如主
    文所示之刑，並就所處罰金刑部分諭知易服勞役之折算標準
    ，以示懲儆。末查，扣案之可發射子彈具有殺傷力之改造手
    槍一支（含彈匣一個，槍枝管制編號0000000000
    ）及具有殺傷力之口徑零點四吋之制式子彈七顆，因均屬違
    禁物，不問屬於犯人與否，應依刑法第三十八條第一項第一
    款之規定宣告沒收，而扣案之黑色背包一個，係被告所有供
    犯持有上揭槍、彈所用之物，業據證人丁○○、乙○○於本
    院審理證稱屬實，應依刑法第三十八條第一項第二款之規定
    宣告沒收；至扣案直徑九ｍｍ之玩具子彈三顆，因不具有殺
    傷力，非屬違禁物，且非被告供犯罪所用之物，爰不另為沒
    收之諭知，附此敘明。
據上論斷，應依刑事訴訟法第二百九十九條第一項前段，槍砲彈
藥刀械管制條例第八條第四項、第十二條第四項，刑法第十一條
前段、第五十五條、第四十二條第二項、第三十八條第一項第一
款、第二款，罰金罰鍰提高標準條例第二條，現行法規所定貨幣
單位折算新臺幣條例第二條，判決如主文。
中　　華　　民　　國　　94　　年　　11　　月　　17　　日
                        臺灣臺中地方法院刑事第十一庭
                                審判長法  官  林源森
                                      法  官  丁智慧
                                      法  官  王世華
如不服本判決，應於送達後十日內向本院提出上訴狀（須附繕本
），上訴於臺灣高等法院臺中分院。
                                      書記官  劉易柔
中　　華　　民　　國　　94　　年　　11　　月　　17　　日
附錄論罪科刑法條
槍砲彈藥刀械管制條例第八條第四項
未經許可，持有、寄藏或意圖販賣而陳列第一項所列槍枝者，處
三年以上十年以下有期徒刑，併科新臺幣七百萬元以下罰金。
槍砲彈藥刀械管制條例第十二條第四項
未經許可，持有、寄藏或意圖販賣而陳列子彈者，處五年以下有
期徒刑，併科新臺幣三百萬元以下罰金。
